臺灣臺南地方法院刑事判決
111年度交易字第1268號
公  訴  人  臺灣臺南地方檢察署檢察官
被      告  吳美琦


            陳均  



上列被告因過失傷害案件，經檢察官提起公訴（111年度調偵字
第2092號），本院判決如下：
    主  文
本件公訴不受理。
    理  由
一、公訴意旨如附件起訴書所載。
二、按告訴乃論之罪，告訴人於第一審辯論終結前，得撤回其告
    訴；又告訴經撤回者，法院應諭知不受理之判決，並得不經
    言詞辯論為之，刑事訴訟法第238條第1項、第303條第3款、
    第307條分別定有明文。
三、本件被告因過失傷害案件，經檢察官提起公訴，被告涉犯刑
    法第284條前段之過失傷害罪，依同法第287條之規定，須告
    訴乃論。茲被告就本件過失傷害乙案，均業與告訴人調解成
    立，告訴人亦均具狀聲請撤回告訴，此有撤回告訴狀在卷可
    憑，揆諸前開說明，爰不經言詞辯論，逕為諭知不受理之判
    決。
據上論斷，應依刑事訴訟法第303條第3款、第307條，判決如主
文。
中　　華　　民　　國　　111 　年　　12　　月　　1 　　日
　　　　　　　　　刑事第三庭    法　官　郭瓊徽
以上正本證明與原本無異。
如不服本判決應於收受本判決後20日內向本院提出上訴書狀，並
應敘述具體理由。其未敘述上訴理由者，應於上訴期間屆滿後20
日內向本院補提理由書狀（均須按他造當事人之人數附繕本）「
切勿逕送上級法院」。 
　　　　　　　　　　　　　　　　書記官  王珮君
中　　華　　民　　國　　111 　年　　12　　月　　1 　　日
附件：
臺灣臺南地方檢察署檢察官起訴書
                                   111年度調偵字第2092號
　　被　　　告　吳美琦　女　41歲（民國00年00月00日生）
　　　　　　　　　　　　住○○市○區○○○路0段0巷00號
　　　　　　　　　　　　國民身分證統一編號：Z000000000號
　　　　　　　　陳均　　男　19歲（民國00年0月00日生）
　　　　　　　　　　　　住○○市○○區○○○路000巷00號5
　　　　　　　　　　　　樓
　　　　　　　　　　　　國民身分證統一編號：Z000000000號
　　上  1 被告  
　　選任辯護人  詹忠霖律師
上列被告等因過失傷害案件，經偵查終結，認應提起公訴，將犯
罪事實及證據並所犯法條論述如下：
　　　　犯罪事實
一、吳美琦於民國110年11月15日下午4時9分許，騎乘車牌號碼0
    00-0000號普通重型機車沿臺南市中西區樹林街2段由西往東
    方向行駛，行經新光三越百貨側門口前欲左轉彎時，原應注
    意轉彎車應禮讓直行車先行，而依當時客觀情況沒有不能注
    意的情事，竟疏未注意即貿然左轉轉，適陳均騎乘車牌號碼
    000-0000號普通重型機車在吳美琦對向行駛，亦疏未注意車
    前狀況，2車發生碰撞，致2人均人車倒地，陳均受有右側肘
    部、左側前臂、左側膝部及左側小腿擦挫傷等傷害；吳美琦
    則受有左側上臂挫傷、左側腕部擦挫傷併瘀傷、左側手部擦
    挫傷併左側食指瘀傷、左側膝部及足部擦挫傷、右側膝部挫
    瘀傷等傷害。
二、案經陳均與吳美琦告訴偵辦。
　　　　證據並所犯法條
一、證據名稱及待證事實
編號 證據名稱 待證事實 ㈠ 被告吳美琦於警詢及偵查中之供述 （他卷67至68、13至14、22頁） ⒈被告吳美琦於上開時地，騎乘機車與告訴人陳均騎乘的機車發生交通事故的事實。 ⒉本件車禍發生前，被告吳美琦機車欲左轉彎進入新光三越，沒有注意到對向直行機車即發生碰撞，對於鑑定內容沒有意見的事實。 ㈡ 被告陳均於警詢及偵查中之供述 （他卷67至68、10至12、23頁） ⒈被告陳均於上開時地，騎乘機車與告訴人吳美琦騎乘的機車發生交通事故的事實。 ⒉本件車禍發生前，被告陳均騎乘機車欲直行，沒有看到告訴人吳美琦騎乘的機車的事實。 ㈢ 郭綜合醫院診斷證明書2紙 （他卷15至16頁） 告訴人吳美琦與陳均因本件車禍受有上述傷害的事實。 ㈣ 行車紀錄器錄影畫面檔案光碟1片、擷取畫面16張 （他卷46至53頁，光碟置於他卷光碟袋內） 被告吳美琦騎乘機車未禮讓直行車即貿然左轉及被告陳均騎乘機車未注意車前狀況的事實。 ㈤ 臺南市政府警察局第二分局道路交通事故現場圖、調查報告表㈠、㈡各1份 （他卷18至21頁） 案發地點相關位置、天候、道路狀況、本件交通事故碰撞部位及車損情形。  現場及車損照片33張 （他卷29至45頁）  ㈥ 臺南市車輛行車事故鑑定委員會111年6月17日函檢附之鑑定意見書（南鑑0000000號）1份 （他卷63至64頁） ⒈被告吳美琦騎乘普通重型機車，轉彎車未讓直行車先行，為肇事主因的事實。 ⒉被告陳均騎乘普通重型機車，未注意車前狀況，為肇事次因之事實。  臺南市政府111年8月18日函檢附之覆議意見書 （他卷72至73頁）  
二、按轉彎車應讓直行車先行；車輛行駛時，駕駛人應注意車前
    狀況，並隨時採取必要之安全措施，道路交通安全規則第10
    2條第1項第7款、第94條第3項分別定有明文。被告吳美琦與
    陳均前既曾經測驗合格順利領取駕駛執照，有證號查詢機車
    駕駛人結果可證，自當知悉上開規定且應隨時遵守。又依卷
    附道路交通事故現場圖、事故調查表㈠及現場照片所示，本
    件車禍發生時天候晴，日間自然光線，柏油路面乾燥無缺陷
    ，無障礙物且視距良好等情，沒有不能注意的情事，被告吳
    美琦、陳均未遵守上述注意義務而造成本案車禍，就車禍的
    發生有過失。又本案經臺南市車輛行車事故鑑定委員會鑑定
    及臺南市車輛行車事故鑑定覆議委員會覆議意見書結果，亦
    認同被告吳美琦騎乘普通重型機車轉彎車未讓直行車先行，
    被告陳均騎乘普通重型機車未注意車前狀況，有鑑定意見書
    及覆議意見書可參，益證被告2人對本案車禍事故發生具有
    過失。而告訴人陳均、吳美琦亦因本件車禍受有上開傷害，
    被告等的過失行為與告訴人等的受傷結果間，有相當因果關
    係，被告2人過失傷害犯行堪予認定。核被告2人所為，均係
    犯刑法第284條前段過失傷害罪嫌。
三、依刑事訴訟法第251條第1項提起公訴。
　　此　致
臺灣臺南地方法院
中　　華　　民　　國　 111　　年　　10　　月　　24　　日
                　　　　　    檢察官  呂  舒  雯
本件證明與原本無異 
中　　華　　民　　國　 111　　年　　10　　月　　27　　日
                              書記官  朱  倖  儀
所犯法條：
中華民國刑法第284條
因過失傷害人者，處 1 年以下有期徒刑、拘役或 10 萬元以下
罰金；致重傷者，處 3 年以下有期徒刑、拘役或 30 萬元以下
罰金。